臺灣士林地方法院刑事判決　　　　　　　 96年度訴字第555號
公　訴　人　臺灣士林地方法院檢察署檢察官
被　　　告　甲○○
上列被告因毒品危害防制條例案件，經檢察官提起公訴（96年度
毒偵字第345 號），被告於本院準備程序中就被訴事實為有罪之
陳述，本院合議庭裁定由受命法官獨任依簡式審判程序審理，並
判決如下：
    主  文
甲○○施用第一級毒品，處有期徒刑陸月，如易科罰金，以新臺
幣壹仟元折算壹日。減為有期徒刑參月，如易科罰金，以新臺幣
壹仟元折算壹日。扣案之海洛因殘渣袋貳個均沒收銷燬，注射針
筒參支均沒收。又施用第二級毒品，處有期徒刑參月，如易科罰
金，以新臺幣壹仟元折算壹日。減為有期徒刑壹月又拾伍日，如
易科罰金，以新臺幣壹仟元折算壹日。扣案之安非他命壹包（毛
重零點參公克、淨重零點貳公克）沒收銷燬，包裝安非他命用之
包裝袋壹個沒收。應執行有期徒刑肆月，如易科罰金，以新臺幣
壹仟元折算壹日，扣案之海洛因殘渣袋貳個、安非他命壹包（毛
重零點參公克、淨重零點貳公克）均沒收銷燬，注射針筒參支及
包裝安非他命用之包裝袋壹個均沒收。
    事  實
一甲○○於民國94年間，因施用毒品案件，經本院以94年度毒聲
  字第519 號裁定送觀察、勒戒後，認無繼續施用毒品傾向，於
  95年2 月15日釋放出所，並於同日經臺灣士林地方法院檢察署
  檢察官以94年度毒偵字第1679號、2024號為不起訴處分確定。
  詎甲○○仍不知警惕，於前案觀察、勒戒執行完畢釋放5 年內
  ，基於施用第一級毒品海洛因之犯意，於96年2 月2 日晚上11
  時許，在臺北縣淡水鎮○○路141 巷17號2 樓住處，以針筒將
  摻水混合之第一級毒品海洛因注射入體內之方式，施用第一級
  毒品海洛因1 次；又基於施用第二級毒品安非他命之犯意，於
  上揭時間、地點，以將安非他命置入吸食器內，再以火燒烤吸
  食氣體之方式，施用第二級毒品安非他命1 次。嗣於96年2 月
  3 日凌晨零時30分許，為警持搜索票在上址住處查獲，並扣得
  海洛因殘渣袋2 個、安非他命1 包（毛重0.3 公克、淨重0.2
  公克）、甲○○所有供施用第一級毒品海洛因及第二級毒品安
  非他命所用之注射針筒3 支及包裝安非他命用之包裝袋1 個等
  物，始查知上情。
二案經臺北縣政府警察局淡水分局報請臺灣士林地方法院檢察署
  檢察官偵查起訴。
    理  由
一上揭犯罪事實，業據被告甲○○於本院審理中坦承不諱，並有
  贓證物照片6 張在卷可參，復有扣案之海洛因殘渣袋2 個、安
  非他命1 包、注射針筒3 支及包裝安非他命用之包裝袋1 個可
  證。又被告於96年2 月3 日之尿液，經送臺灣檢驗科技股份有
  限公司以氣相層析質譜儀分析法檢驗結果，均呈安非他命類及
  嗎啡類之陽性反應，有上開科技公司96年2 月15日CH/2007/20
  137 號濫用藥物尿液檢驗報告1 紙（見偵卷第39頁）附卷可佐
  ，被告於96年2 月3 日為警查獲之安非他命1 包，經臺北縣政
  府警察局淡水分局以聯勤204 廠製造之煙毒品檢驗A 包檢驗結
  果，呈安非他命反應（毛重0.3 公克，淨重0.2 公克），有該
  分局查獲涉嫌毒品危害防制條例毒品初步鑑驗報告單1 紙（見
  偵卷第23頁）在卷可稽，綜上，堪認被告之自白與事實相符，
  足以採信。再被告甲○○曾因施用毒品案件，經本院裁定送觀
  察、勒戒，於95年2 月15日因無施用毒品傾向釋放出所，有臺
  灣高等法院被告前案紀錄表在卷足參，是被告於前案觀察、勒
  戒執行完畢釋放後，5 年內再犯本件施用第一級、第二級毒品
  之罪，堪以認定，應依法論科。
二核被告甲○○所為，係犯毒品危害防制條例第10條第1 項、第
  2 項之施用第一級、第二級毒品罪。被告因施用第一級毒品海
  洛因、第二級毒品安非他命而分別持有第一級毒品海洛因、第
  二級毒品安非他命，其持有之低度行為分別為施用之高度行為
  所吸收，均不另論罪。被告所犯上開二罪，犯意各別，行為互
  殊，應分論併罰。爰審酌被告經觀察勒戒、強制戒治及刑之宣
  告、執行後，仍未能杜絕毒品之誘惑，而再次施用第一、二級
  毒品，惟犯後坦承犯行，態度尚稱良好等一切情狀，分別量處
  如主文所示之刑，及諭知易科罰金之折算標準。又被告所犯上
  開二罪之犯罪時間俱在96年4 月24日以前，所犯之上開罪名，
  復無不得減刑之例外情形，均合於中華民國96年罪犯減刑條例
  條例第2 條第1 項第3 款之規定，各應依該條例之規定，減輕
  其宣告刑二分之一，即分別為有期徒刑3 月、1 月又15日，及
  諭知易科罰金之折算標準，並定其應執行之刑，及諭知易科罰
  金之折算標準。
三扣案之內含有海洛因殘渣之殘渣袋2 包，因與其上附著之海洛
  因成分均難以析離而分別秤重，又扣案之安非他命1 包（毛重
  0.3 公克，淨重0.2 公克），分別係第一、二級毒品，故不問
  屬於犯人與否，應依毒品危害防制條例第18條第1 項前段宣告
  沒收銷燬。另扣案之注射針筒3 支，及包裝安非他命用之包裝
  袋1 個，後者有防止毒品裸露、散逸之功能，且既與毒品分別
  鑑秤其重量，與毒品即無難以析離而無法個別宣告沒收之情事
  ，均係被告所有且係分別供其施用第一、二級毒品所用之物，
  為被告供明在卷，爰依刑法第38條第1 項第2 款規定併予宣告
  沒收。
據上論斷，應依刑事訴訟法第273 條之1 第1 項、第299 條第1
項前段，毒品危害防制條例第10條第1 項、第2 項、第18條第1
項前段，刑法第11條前段、第41條第1 項前段、第51條第5 款、
第38條第1 項第2 款，中華民國96年罪犯減刑條例第2 條第1 項
第3 款、第7 條、第10條第1 項，判決如主文。
本案經檢察官張世和到庭執行職務。
中　　華　　民　　國　　96　　年　　7 　　月　　19　　日
                  刑事第七庭法  官    許碧惠
以上正本證明與原本無異。
如不服本判決，應於判決送達後10日內，向本院提出上訴狀。
                            書記官    徐仁豐
中　　華　　民　　國　　96　　年　　7 　　月　　19　　日
附錄本案所犯法條
毒品危害防制條例第10條第1項
施用第一級毒品者，處6 月以上5 年以下有期徒刑。
施用第二級毒品者，處3 年以下有期徒刑。
